【裁判字號】    98,交聲,608
【裁判日期】    980630
【裁判案由】    違反道路交通管理處罰條例聲明異議
【裁判全文】
臺灣士林地方法院交通事件裁定         98年度交聲字第608號
原 處分機 關  臺北市交通事件裁決所
異   議   人
即 受處分 人  甲○○
代   理   人
兼送達代收人  乙○○
上列受處分人因違反道路交通管理處罰條例案件，對於臺北市交
通事件裁決所於民國98年4 月23日所為之處分（原處分案號：北
北市裁申字第裁22-AN0000000號）聲明異議，本院裁定如下：
    主  文
原處分撤銷。
甲○○汽車駕駛人，爭道行駛而有機器腳踏車不在規定車道行駛
之情形，處罰鍰新臺幣陸佰元，並記違規點數壹點。
    理  由
一、按汽車駕駛人，爭道行駛而有機器腳踏車不在規定車道行駛
    之情形者，處新臺幣600 元以上1,800 元以下罰鍰，並記違
    規點數1 點，道路交通管理處罰條例第45條第13款、同條例
    第63條第1 項第1 款分別定有明文。次按汽車駕駛人，未依
    規定行駛車道，當場不能或不宜攔截製單舉發者，得以非固
    定式科學儀器取得證據資料證明其行為違規，記明車輛牌照
    號碼、車型等可資辨明之資料，以汽車所有人為被通知人製
    單舉發，道路交通管理處罰條第7 條之2 第1 項第7 款、第
    2 項第5 款、第4 項亦有明定。
二、原處分意旨略以：異議人即受處分人甲○○名下所有之車號
    BGG-883 號重型機車（下稱系爭機車），於民國98年2 月3
    日16時55分許，行經臺北市○○○路○ 段，為警舉發「機器
    腳踏車，不在規定車道行駛」之違規，依道路交通管理處罰
    條例第45條第13款規定，處罰鍰新臺幣（下同）600 元（原
    處分機關漏記違規點數1 點）。
三、異議意旨略以：上開機車係異議人之父乙○○所騎乘，當天
    現場有4 線車道，內側2 道是禁行機車車道，外側2 道是機
    車可以行駛車道，但那裡有公車停靠區，伊騎車行經該處時
    ，前方適有公車停靠，因伊是從事快遞職務，不可能停在那
    邊等，才會暫時閃至一旁的禁行機車道行駛，伊不是一直行
    駛在禁行機車道上，只是暫時變換車道，伊認為本案單以採
    證照片處罰不合理，爰聲明異議，請求撤銷原處分。
四、經查，本件受處分人之系爭機車，於上開時間，經其父乙○
    ○騎乘系爭機車行駛在臺北市○○○路○ 段「禁行機車」車
    道之事實，有採證照片1 幀附卷可稽（見本院卷第9 頁），
    並為異議人之代理人乙○○所不爭執，其雖以前詞置辯，惟
    查，本件採證照片清楚顯示違規行駛於禁行機車車道正中間
    之機車車號為系爭機車之車號「BGG-883 」（本院卷第29、
    30頁），可證系爭機車確行駛在機車專用道外之「禁行機車
    」車道；至異議人代理人雖辯稱係因外側車道有公車停靠，
    其始暫時閃到禁行機車道云云，惟依採證照片所示，系爭機
    車係行駛禁行機車道之正中間，並非靠近外側車道處，已難
    認其所辯可採，縱其所言屬實，惟參諸上開照片顯示外側車
    道雖另有一部公車，惟亦另有2 部機車停在該公車後方等候
    ，衡以公車停靠上下客之時間均不致過長，異議人代理人當
    時理應遵循車道限制，與上開其餘2 部機車一同在公車後方
    稍候，待公車前進後再行駛，自不得以此作為逕行跨越至內
    側禁行機車道行駛之合理化事由，是其所辯，洵難置採。
五、綜上，堪認異議人確有本件違規事實，原處分機關依據道路
    交通管理處罰條例第45條第13款，裁處異議人6 百元，固非
    無見，然汽車駕駛人違反道路交通管理處罰條例第45條之規
    定者，依同條例第63條第1 項第1 款規定，除依原條款處罰
    鍰外，並應予記違規點數1 點，原處分機關漏未依該規定記
    違規點數，自有未合，本件異議人之聲明異議雖無理由，然
    原處分既有前揭可議之處，即屬無可維持，應由本院予以撤
    銷，另裁定如主文第2 項所示，以資適法。
據上論斷，應依道路交通案件處理辦法第20條前段，裁定如主文
。
中    華    民    國    98    年    6    月    30     日
                  交通法庭法  官  黃珮茹
以上正本證明與原本無異。
如不服本裁定應於送達後5日內向本院提出抗告狀。
                          書記官  張馨尹
中    華    民    國    98    年    6    月    30    日


司法院資訊處製作；財團法人民間司法改革基金會備份。
